【裁判字號】    95,交易,292
【裁判日期】    950628
【裁判案由】    公共危險
【裁判全文】
臺灣臺中地方法院刑事判決             95年度交易字第292號
公  訴  人  臺灣臺中地方法院檢察署檢察官
被      告  乙○○
上列被告因公共危險等案件，經檢察官提起公訴（九十五年度偵
字第八二五○號），被告於準備程序中就被訴事實為有罪之陳述
，經告知簡式審判程序之旨，並聽取公訴人、被告之意見後，由
本院合議庭裁定由受命法官獨任進行簡式審判程序，判決如下：
    主    文
乙○○服用酒類，不能安全駕駛動力交通工具而駕駛，處拘役伍
拾日，如易科罰金，以參佰元折算壹日；又過失傷害人，處有期
徒刑參月，如易科罰金，以參佰元折算壹日。
     事  實
一、乙○○於民國九十五年三月二十八日十七時起，在臺中縣新
    社鄉某處之鐵工廠內飲酒，已因飲酒過量而有中度酩酊、運
    動失調、平衡障礙、判斷力遲鈍等酒醉症狀，達於不能安全
    駕駛動力交通工具之狀況，仍於同日十七時二十分許，駕駛
    車牌號碼Ｘ七－六六○八號自小客車，自上開鐵工廠出發，
    沿臺中縣新社鄉○○街往中興嶺方向行駛，途經臺中縣新社
    鄉○○街○段中國石油加油站前時，本應注意汽車駕駛人應
    隨時注意車前狀況，以採取必要之安全措施，而依當時天候
    晴，日間自然光線，道路無障礙物，視距良好，依其智識、
    能力亦無不能注意之情事，竟因酒後注意力降低，追撞前方
    由劉榮嘉所駕駛其上搭載丙○○，正等候紅燈中之車號Ｘ七
    －○五○六號自用小客貨車，丙○○因而受有頸部挫傷。乙
    ○○於肇事後，在未經有偵查權限之機關或公務員發覺之前
    ，向到場處理車禍之員警陳明其為肇事者，警方人員當場發
    現其身上有酒味，強烈懷疑其有酒醉駕車之情事，因此對其
    進行酒精濃度測試，測得其呼氣酒精濃度高達每公升一點零
    三毫克。
二、案經丙○○訴由臺中縣警察局東勢分局報請臺灣臺中地方法
    院檢察署檢察官偵查起訴。
      理  由
一、上開事實，業據被告乙○○於警詢、偵查中及本院審理時坦
    承不諱，核與告訴人即證人丙○○、證人劉榮嘉、黃礎林於
    警詢時指述之情節大致相符，並有道路交通事故調查報告表
    暨事故現場圖一紙、現場照片十二幀在卷可資佐證，又被告
    於肇事當日十八時二分許，在新社派出所內經警檢測呼氣酒
    精濃度為每公升一點零三毫克，並有多話、語無倫次、意識
    模糊、眼神呆滯等狀況，並有酒精濃度測試表及刑法第一百
    八十五條之三案件測試觀察記錄表各一紙在卷可按。而依卷
    附血液中酒精濃度與酒醉程度及呈現症狀之關係表所示，被
    告當時應已呈現中度酩酊、運動失調、平衡障礙、判斷力遲
    鈍等症狀；又飲酒後呼氣酒精濃度超過每公升零點八五毫克
    時，其肇事率約為正常人之五十倍以上，此有卷附酒精濃度
    與肇事率之關係對照表可參，是被告乙○○當時確已酒醉達
    於不能安全駕駛動力交通工具之狀況，應無疑義。又告訴人
    丙○○確因本件車禍受有頸部挫傷之傷害，有東勢鎮農會附
    設農民醫院診斷證明書一紙在卷可稽，告訴人丙○○受有傷
    害係因被告乙○○酒醉駕車，注意力降低，未注意車前狀況
    採取必要之安全措施所致。
二、按汽車駕駛人飲酒後其吐氣所含酒精成份超過每公升零點二
    五毫克以上者，不得駕車；又汽車行駛時，駕駛人應注意車
    前狀況，並隨時採取必要之安全措施，道路交通安全規則第
    一百十四條第二款、第九十四條第三項分別定有明文。依現
    場圖所示，被告於肇事時完全未煞車，可見其確有未注意車
    前狀況之情事，參以其有飲酒情形，於肇事前未發現劉榮嘉
    所駕駛之車號Ｘ七－○五○六號自用小客貨車正在等待紅燈
    ，顯係酒後未能集中精神注意前方人車動態，其有違反上述
    交通安全規則至明；再依道路交通事故調查報告表記載，當
    時天候晴，日間自然光線，道路無障礙物，視距良好之情況
    ，可見被告當時並無不能注意之情事，竟疏未注意，以致撞
    及劉榮嘉所駕駛之車號Ｘ七－○五○六號自用小客貨車致告
    訴人丙○○受有頸部挫傷之傷害，被告就本件事故之發生顯
    有過失。又被告之過失行為與告訴人丙○○受有傷害間，具
    有相當因果關係，本件事證已明，被告犯行堪以認定。
三、核被告乙○○所為，係犯刑法第一百八十五條之三之服用酒
    類不能安全駕駛動力交通工具而駕駛罪及同法第二百八十四
    條第一項前段之過失傷害罪。又被告酒醉駕車，因而致人受
    傷，應依道路交通管理處罰條例第八十六條第一項規定，加
    重其刑。惟被告肇事後於未被偵查機關發覺前，已向前來處
    理車禍事宜之警員表明其肇事致人受傷，並表示願接受裁判
    ，此有臺中縣警察局交通隊東勢小隊道路交通事故肇事人自
    首紀錄表一紙在卷可參，應依刑法第六十二條前段之規定，
    就過失傷害部分之犯行，減輕其刑，至其酒醉駕車部分犯行
    ，依卷附之刑法第一百八十五條之三案件測試觀察記錄表觀
    之，被告係因「駕駛過程因由後追撞正在停等紅燈之自小客
    車駕駛上過失，而肇事顯非於正常駕駛狀態下肇事」，且卷
    附之臺中縣警察局交通隊東勢小隊道路交通事故肇事人自首
    紀錄表亦僅記載被告坦承為肇事人，並無被告坦承其酒醉駕
    車之記載，故到場處理之警員顯然係因被告之駕駛行為有異
    於常態，乃進而對被告施以酒精濃度測試才發覺，不符合自
    首減刑之要件，併予敘明。其過失傷害部分同有刑之加重減
    輕事由，應先加後減之。被告所犯上開二罪，犯意各別，罪
    名互異，應予分論併罰。爰審酌被告素行、無視政府法令之
    宣導，猶酒後駕車，態度輕率，過失情節之輕重、對告訴人
    造成之損害，尚未與告訴人達成和解，賠償其損害及其犯罪
    後態度等一切情狀，分別量處如主文所示之刑，並均諭知易
    科罰金之折算標準。
據上論斷，應依刑事訴訟法第二百九十九條第一項前段、第二百
七十三條之一第一項，道路交通管理處罰條例第八十六條第一項
，刑法第一百八十五條之三、第二百八十四條第一項前段、第六
十二條前段、第四十一條第一項前段，罰金罰鍰提高標準條例第
一條前段、第二條，判決如主文。
本案經檢察官甲○○到庭執行職務。
中    華    民    國    95    年    6     月    28    日
                  交通法庭      法  官  余德正
以上正本證明與原本無異。
如不服本判決，應於送達後十日內向本院提出上訴狀（須附繕
本），上訴於臺灣高等法院臺中分院。
                                書記官  廖日晟
中    華    民    國    95    年    6     月    28    日
附錄論罪科刑法條
刑法第185條之3
服用毒品、麻醉藥品、酒類或其他相類之物，不能安全駕駛動力
交通工具而駕駛者，處一年以下有期徒刑、拘役或三萬元以下罰
金。
刑法第284條第1項
因過失傷害人者，處六月以下有期徒刑、拘役或五百元以下罰金
，致重傷者，處一年以下有期徒刑、拘役或五百元以下罰金。


司法院資訊處製作；財團法人民間司法改革基金會備份。
